臺灣高等法院花蓮分院刑事判決　　　　　　　　　　　九十四年度上易字第五九號
　　上　訴　人　
　　即　被　告　甲○○
右上訴人即被告因違反毒品危害防制條例案件，不服臺灣花蓮地方法院九十四年度易
字第七號中華民國九十四年二月二十五日第一審判決（起訴案號：臺灣花蓮地方法院
檢察署九十三年度毒偵字第六二四號，及移
三、五四、五七號），提起上訴，本院判決如左：
    主  文
上訴駁回。
    事實及理由
一、本案經本院審理結果，認第一審法院以上訴人即被告（以下簡稱被告）甲○○係
    犯毒品危害防制條例第十條第二項之施用第二級毒品罪，且為累犯，量處有期徒
    刑玖月；並諭扣案之第二級毒品安非他命壹小包（含袋重零點參伍公克），沒收
    銷燬之；扣案之安非他命吸食器壹組，沒收。認事用法及量刑俱無不當，應予維
    持，並引用第一審判決書之事實、理由及證據。
二、被告甲○○之上訴意旨並不否認有原審判決認定之事實，僅指摘原判決量刑過重
    云云。經查：原審已審酌被告前於九十年間因施用毒品案件，經送觀察、勒戒後
    ，認無繼續施用毒品之傾向，而由臺灣花蓮地分法院檢察署檢察官於九十年十二
    月二十七日以九十年度毒偵緝字第二二六號不起訴處分確定；竟復於九十二年間
    因連續施用第二級毒品案件，經原審法院於九十二年十二月三十一日以九十二年
    度簡上字第四０號刑事判決處有期徒刑四月，並得易科罰金確定，始於九十三年
    九月五日縮短刑期執行完畢出監。其復於九十三年間因連續施用第二級毒品案件
    ，經原審法院花蓮簡易庭於九十三年八月二十六日以九十三年度花簡字第三三二
    號刑事簡易判決處有期徒刑六月，並得易科罰金確定。其先後已有三次施用第二
    級毒品安非他命之前科，猶不知克制，故態復萌，再次施用毒品，無視於毒品對
    於自身健康之戕害及國家對於杜絕毒品犯罪之禁令。惟被告犯後坦承犯行，態度
    尚佳，及施用毒品者均具有相當程度之生理成癮性及心理依賴性，戒除不易，且
    犯罪心態與一般刑事犯罪之本質不同，非難性較低等一切情狀，而量處有期徒刑
    九月。是原判決已依刑法第五十七條所列各款規定，詳為審酌並採為本件量刑輕
    重之標準；復於原判決理由終敘明甚詳，所諭知之刑度自無何不當情形。被告以
    此為由，指摘原判決不當，經核為無理由，應予駁回。
據上論斷，應依刑事訴訟法第三百六十八條、第三百七十三條，判決如主文。
本案經檢察官翟光軍到庭執行職務。
中　　　華　　　民　　　國　　九十四　　年　　　六　　　月　　　二　　　日
                                    審判長法官　吳鴻章
                                          法官　黃永祥
                                          法官　林德盛
右正本證明與原本無異。
本件不得上訴。
                                        書記官　劉夢蕾
中　　　華　　　民　　　國　　九十四　　年　　　六　　　月　　　二　　　日
附錄本案論罪科刑之法律條文：
毒品危害防制條例第十條：
施用第一級毒品者，處六月以上五年以下有期徒刑。
施用第二級毒品者，處三年以下有期徒刑。
